臺灣南投地方法院民事裁定
110年度簡抗字第6號
抗  告  人  王明圓  
相  對  人  蕭鈞勝  
            蕭麗珠  
上列當事人間損害賠償事件，抗告人對於民國110年10月19日本
院埔里簡易庭109年度埔簡字第167號民事簡易裁定提起抗告，本
院裁定如下： 
    主  文
抗告駁回。
抗告費用新臺幣壹仟元由抗告人負擔。
    理  由
一、抗告意旨略以：抗告人對相對人提起損害賠償訴訟，抗告人
    於原審傳喚受寄存送達時，抗告人於合法送達之前提下，均
    遵期到庭，而原審於民國110年8月27日作成本院埔里簡易庭
    109年度埔簡字第167號民事簡易判決（下稱原審判決），抗
    告人未如先前寄存送達之經驗，於住所門首見到送達通知書
    ，亦無任何照片或影像可證送達人員確實有將送達通知書黏
    貼於抗告人之門首，是原審判決是否合法送達抗告人之住所
    ，顯有疑義。基於抗告人訴訟權之保障，應認原審判決之寄
    存送達於法不合，原審未審酌上情，逕認抗告人之上訴不合
    法而以本院埔里簡易庭109年度埔簡字第167號民事簡易裁定
    （下稱原裁定）駁回抗告人之上訴，容有未洽。爰提起抗告
    ，並聲明：原裁定廢棄。
二、按送達不能依民事訴訟法第136條、第137條規定為之者，得
    將文書寄存送達地之自治或警察機關，並作送達通知書2份
    ，1份黏貼於應受送達人住居所、事務所、營業所或其就業
    處所門首，另1份置於該送達處所信箱或其他適當位置，以
    為送達；寄存送達，自寄存之日起，經10日發生效力，民事
    訴訟法第138條第1項、第2項定有明文。準此，依此規定所
    為送達，無論受送達人實際上於何時向自治或警察機關領取
    文書，均自寄存送達日起10日發生送達效力（最高法院103
    年度台聲字第548號裁定意旨參照）。經查：
　㈠原審於110年8月27日作成原審判決，於110年9月3日按抗告人
    於原審所陳報之住所即本件抗告狀所載抗告人住所「南投縣
    ○○鄉○○巷0○00號」送達原審判決，惟因未獲會晤抗告人，亦
    無受領原審判決之同居人或受僱人，郵務人員乃於110年9月
    3日將原審判決寄存上開送達地之南投縣政府警察局集集分
    局魚池分駐所，且在送達證書上蓋印有「寄存魚池分駐所」
    字樣，並製作送達通知書2份，1份黏貼於抗告人上開住所門
    首，另1份置於該送達處所信箱或其他適當位置，以為送達
    （見原審卷第327頁），上開寄存送達業據郵務機關於送達
    證書上勾選明確，並蓋印有送達時間之日期及寄存機關之簽
    收戳章可憑。再者，中華郵政股份有限公司魚池郵局（下稱
    魚池郵局）於111年3月2日函覆本院略稱：經投遞人員投遞2
    次，因未獲會晤應受送達人，亦無受領應受送達人之同居人
    或受僱人，故無法送達。本局投遞人員於110年9月3日將此
    訴訟文書寄存於南投縣政府警察局集集分局魚池分駐所，並
    作成送達通知書2份，1份黏貼於應受送達人住居所、事務所
    、營業所或其他就業處所門首，1份置於該送達處所信箱或
    其他適當位置，以為送達等語，有魚池郵局函文附卷可憑，
    堪予採信；而抗告人於110年9月21日前往領取送達文書即原
    審判決，有警察機關之法院寄存文書管制簿可佐（見原審卷
    第329頁），應認原審判決寄存送達合於前揭規定，已發生
    送達之效力。
　㈡抗告人主張其就原審判決之寄存送達未於住所門首見到送達
    通知書，亦無任何照片或影像可證送達人員確實有將送達通
    知書黏貼於其門首，原審判決之寄存送達不合法等等，惟上
    開送達證書既屬公文書，即應推定為真正，且民事訴訟法未
    規定郵政機關須以照片證明已將送達通知書黏貼於應受送達
    人住居所、事務所或營業所門首，況郵務人員已在法院送達
    證書所載「送達方法」欄內勾選合於寄存送達規定之情形，
    並經魚池郵局上開函覆在卷，復有警察機關之法院寄存文書
    管制簿足憑，足佐送達通知書應已黏貼於抗告人住所門首及
    置於該送達處所信箱或其他適當位置。而抗告人未就本件送
    達通知書未黏貼於其住所門首及置於信箱或其他適當位置等
    情舉證，即不得任意推翻送達證書之記載。況本件亦經魚池
    郵局函覆如上，益證本件已依法定程序為寄存送達。抗告人
    上開主張原審判決之寄存送達不合法等等，尚無憑採。
三、按提起上訴，應於第一審判決送達後20日之不變期間內為之
    ；但宣示或公告後送達前之上訴，亦有效力；提起上訴，如
    逾上訴期間或係對於不得上訴之判決而上訴者，原第一審法
    院應以裁定駁回之，民事訴訟法第440條及第442條第1項分
    別定有明文。復前揭規定於簡易訴訟程序之上訴程序，亦有
    準用，此觀民事訴訟法第436條之1第3項自明。承前所述，
    原審判決於110年9月3日寄存送達地即抗告人住所「南投縣○
    ○鄉○○巷0○00號」之警察機關即南投縣政府警察局集集分局
    魚池分駐所，經10日發生送達之效力，即於110年9月13日發
    生送達抗告人之效力，抗告人何時領取應受送達文書，對於
    送達效力無影響。準此，抗告人對於原審判決之上訴期間應
    自110年9月14日起算20日，並扣除在途期間3日後，抗告人
    至遲應於110年10月6日前向本院提起上訴，方屬適法，惟抗
    告人遲至110年10月12日始具狀上訴，應認抗告人之上訴已
    逾越上訴期間，上訴為不合法，則原審依上開規定，以原裁
    定駁回其上訴，自屬合法。
四、綜上所述，原審判決之寄存送達應屬合法，上訴人提起上訴
    已逾上訴期間，於法不合，原裁定駁回抗告人之上訴，核無
    違誤。從而，抗告意旨仍執前詞指摘原裁定不當，求予廢棄
    ，為無理由，應予駁回。
五、據上論結，本件抗告為無理由，依民事訴訟法第436條之1第
    3項、第495條之1第1項、第449條第1項、第95條、第78條，
    裁定如主文。
中　　華　　民　　國　　111 　年　　 3  　月　 　4　　日
                  民事第二庭審判長  法  官  徐奇川
　　　　　　　　　  　　　　　　　　法  官  劉玉媛
　　　　　　　　　　　　　　　　　　法  官  楊亞臻
以上正本係照原本作成。
本裁定不得抗告。
中　　華　　民　　國　　111 　年　　 3  　月　　 4　　日
                                    書記官  陳雅雯